el: Διαμέτρημα πιστολιού εκκίνησης: .22 Long; .32; .38 / 9 mm; .380; .45; Καψύλλιο 209; 6 mm / .22 Short; 8 mm PAK; 9 mm PAK; Άλλο
en: Starter pistol caliber: .22 Long; .32; .38 / 9 mm; .380; .45; 209 primer; 6 mm / .22 Short; 8 mm PAK; 9 mm PAK; Other
de: Kaliber der Startpistole: .22 Long; .32; .38/9 mm; .380; .45; 209er Zünder; 6 mm/.22 Short; 8 mm P.A.K.; 9 mm P.A.K.; Sonstige
da: Kaliber for startpistol: .22 Long; .32; .38 / 9 mm; .380; .45; 209-tændhætte; 6 mm / .22 Short; 8 mm P.A.K.; 9 mm P.A.K.; Andet
th: ขนาดลำกล้องปืนพก Shopify Starter: .22 Long; .32; .38 / 9 มม.; .380; .45; ไพรเมอร์ 209; 6 มม. / .22 Short; 8 mm PAK; 9 mm PAK; อื่นๆ
hu: Riasztópisztoly kalibere: .22 Long; .32; .38 / 9 mm; .380; .45; 209 csappantyú; 6 mm / .22 Short; 8 mm PAK; 9 mm PAK; Egyéb
sk-SK: Kaliber štartovacej pištole: .22 Long; .32; .38/9 mm; .380; .45; Zápalka 209; 6 mm/.22 Short; 8 mm P.A.K.; 9 mm P.A.K.; Iné
fr: Calibre du pistolet de départ: .22 Long; .32; .38/9 mm; .380; .45; Amorce 209; 6 mm/.22 Short; 8 mm PAK; 9 mm PAK; Autre
fi: Starttipistoolin kaliiperi: .22 Long; .32; .38 / 9 mm; .380; .45; 209-nalli; 6 mm / .22 Short; 8 mm PAK; 9 mm PAK; Muu
nb: Kaliber for startpistol: .22 Long; .32; .38 / 9 mm; .380; .45; 209 tennhette; 6 mm / .22 Short; 8 mm PAK; 9 mm PAK; Annet
zh-CN: 发令枪口径: .22 Long; .32; .38 / 9 毫米; .380; .45; 209 底火; 6 毫米 / .22 Short; 8 mm PAK; 9 mm PAK; 其他
pt-BR: Pistola de largada calibre: .22 Long; .32; .38 / 9 mm; .380; .45; Espoleta 209; 6 mm / .22 Short; 8 mm PAK; 9 mm PAK; Outro
sl-SI: Kaliber štartne pištole: .22 Long; .32; .38 / 9 mm; .380; .45; Netilka 209; 6 mm / .22 Short; 8 mm P.A.K.; 9 mm P.A.K.; Drugo
tr: Starter tabancası kalibresi: .22 Uzun; .32; .38 / 9 mm; .380; .45; 209 kapsül; 6 mm / .22 Kısa; 8 mm PAK; 9 mm PAK; Diğer
pt-PT: Calibre da pistola de partida: .22 Longo; .32; .38/9 mm; .380; .45; Fulminante 209; 6 mm/.22 Curto; 8 mm PAK; 9 mm PAK; Outro
nl: Startpistool kaliber: .22 Long; .32; .38 / 9 mm; .380; .45; 209-primer; 6 mm / .22 Short; 8 mm PAK; 9 mm PAK; Overige
ro-RO: Calibru pentru pistolul de start: .22 Long; .32; .38 / 9 mm; .380; .45; Capsă 209; 6 mm / .22 Short; 8 mm PAK; 9 mm PAK; Altele
sv: Startpistolens kaliber: .22 Long; .32; .38/9 mm; .380; .45; 209-tändhatt; 6 mm/.22 Short; 8 mm PAK; 9 mm PAK; Övrigt
pl: Kaliber pistoletu startowego: .22 Long; .32; .38 / 9 mm; .380; .45; Spłonka 209; 6 mm / .22 Short; 8 mm PAK; 9 mm PAK; Inne
hr-HR: Kalibar starter pištolja: .22 Long; .32; .38 / 9 mm; .380; .45; Kapisla 209; 6 mm / .22 Short; 8 mm PAK; 9 mm PAK; Ostalo
ru: Калибр стартового пистолета: .22 Long; .32; .38 / 9 мм; .380; .45; Капсюль 209; 6 мм / .22 Short; 8 мм PAK; 9 мм PAK; Другое
bg-BG: Калибър на стартовия пистолет: .22 Long; .32; .38 / 9 мм; .380; .45; Капсул 209; 6 мм / .22 Short; 8 мм PAK; 9 мм PAK; Друго
ja: スターターピストル口径: .22 ロング; .32; .38 / 9 mm; .380; .45; 209 プライマー; 6 mm / .22 ショート; 8 mm PAK; 9 mm PAK; その他
es: Calibre de la pistola de arranque: .22 largo; .32; .38/9 mm; .380; .45; Fulminante 209; 6 mm/.22 corto; 8 mm PAK; 9 mm PAK; Otro
vi: Cỡ nòng súng lục khởi động: .22 Long; .32; .38 / 9 mm; .380; .45; Hạt nổ 209; 6 mm / .22 Short; 8 mm PAK; 9 mm PAK; Khác
lt-LT: Startinio pistoleto kalibras: .22 Long; .32; .38 / 9 mm; .380; .45; 209 kapsulė; 6 mm / .22 Short; 8 mm PAK; 9 mm PAK; Kita
ko: 스타터 권총 구경: .22 Long; .32; .38 / 9mm; .380; .45; 209 프라이머; 6mm / .22 Short; 8mm PAK; 9mm PAK; 기타
zh-TW: 鳴跑槍口徑: .22 Long; .32; .38 / 9 mm; .380; .45; 209 底火; 6 mm / .22 Short; 8 mm PAK; 9 mm PAK; 其他
it: Calibro della pistola di partenza: .22 Long; .32; .38 / 9 mm; .380; .45; Innesco 209; 6 mm / .22 Short; 8 mm PAK; 9 mm PAK; Altro
cs: Ráže startovací pistole: .22 Long; .32; .38 / 9 mm; .380; .45; Zápalka 209; 6 mm / .22 Short; 8 mm PAK; 9 mm PAK; Jiné